【裁判字號】    90,易,2015
【裁判日期】    900627
【裁判案由】    家庭暴力防治法
【裁判全文】
臺灣高雄地方法院刑事判決                          九十年度易字第二一五號
    公  訴  人  臺灣高雄地方法院檢察署檢察官
    被      告  乙○○
右列被告因家庭暴力防治法案件，經檢察官提起公訴（九十年度偵字第七七二一號）
，本院判決如左：
    主  文
乙○○傷害人之身體，累犯，處拘役伍拾日，如易科罰金，以參佰元折算壹日。
    事  實
一、乙○○曾有妨害兵役治罪條例、贓物罪之犯罪紀錄，其於民國八十六年間所犯贓
    物罪，經法院判處有期徒刑二月，於八十七年七月二日執行完畢，詎不知警惕，
    其與甲○○係姊弟，二人間具有家庭暴力防治法第三條第四款所定之家庭成員關
    係，於民國九十年三月三十一日晚上七時許，在高雄縣鳳山市工協新村三一二之
    六號甲○○住處後門外，酒後向甲○○索取戶口名簿遭拒，竟基於普通傷害之犯
    意，持非其所有之塑膠椅子砸甲○○，並出手毆打及拉扯，致甲○○受有頭部外
    傷疑腦震盪、左前額及右頰部多處挫傷紅腫四Ｘ五公分及七Ｘ五．五公分、右手
    大拇指挫傷紅腫二．五Ｘ一公分之傷害。
二、案經甲○○訴請高雄縣警察局鳳山分局報請台灣高雄地方法院檢察署檢察官偵查
    起訴。
    理  由
一、訊據被告乙○○矢口否認上開傷害犯行，辯稱：伊無動手打告訴人甲○○，係爭
    執中甲○○跌倒撞傷的云云。然查，被告如何於右揭時地持塑膠椅子砸甲○○頭
    部，並出手毆打甲○○右臉頰，及拉扯右手大拇指，致甲○○受有頭部外傷疑腦
    震盪、左前額及右頰部多處挫傷紅腫四Ｘ五公分及七Ｘ五．五公分、右手大拇指
    挫傷紅腫二．五Ｘ一公分之傷害等情，業經告訴人甲○○於警訊及本院審理時指
    訴綦詳，復經現場目睹證人馬美珠於警訊時證述：案發當時伊在煮飯，見被告突
    然持椅子毆打甲○○頭部並出手打她，伊上前阻止，並帶甲○○去驗傷等語在卷
    ，核告訴人指訴遭被告傷害情節與證人馬美珠之證詞相符，渠等二人與被告係姊
    弟關係，衡情應無誣攀陷害被告之理，是渠等上開指證之詞，應信為真。此外，
    並有驗傷診斷書一紙附卷可稽。被告所辯要屬卸責之詞，不足採信。事證明確，
    被告犯行堪以認定。
二、核被告所為係犯刑法第二百七十七條第一項之傷害罪，屬家庭暴力防治法第二條
  第二項之家庭暴力罪。又被告於八十六年間所犯贓物罪，經法院判處有期徒刑二
    月，於八十七年七月二日執行完畢之事實，有本院被告院內索引卡紀錄表、台灣
    高等法院被告全國前案紀錄表足憑，其於上開刑執行完畢後五年以內再犯有期徒
    刑以上之本罪，為累犯，應依法加重其刑。爰審酌被告曾有如事實欄所示之犯罪
    紀錄，素行尚非良好，竟不顧告訴人與其係姊弟關係，毆打告訴人成傷，且犯後
    猶心存僥倖，狡詞匿飾，態度欠佳等一切情狀，量處如主文所示之刑，並諭知易
    科罰金之折算標準，以資懲儆。
據上論斷，應依刑事訴訟法第二百九十九條第一項前段，刑法第二百七十七條第一項
、第四十七條、第四十一條第一項，罰金罰鍰提高標準條例第一條前段、第二條，判
決如主文。
中      華      民      國      九十      年      六      月  二十七    日
                                  臺灣高雄地方法院刑事庭
                                      法  官
右正本證明與原本無異。
如不服本判決，應於判決送達後十日內，向本院提出上訴狀。
                                      書記官
中    華    民    國    八十七    年       □      月        □     日
附錄本判決論罪科刑法條：
刑法第二百七十七條：
  傷害人之身體或健康者，處三年以下有期徒刑、拘役或一千元以下罰金。
  犯前項之罪因而致人於死者，處無期徒刑或七年以上有期徒刑；致重傷者，處三年
  以上十年以下有期徒刑。


司法院資訊處製作；財團法人民間司法改革基金會備份。
